臺灣花蓮地方法院刑事判決　　　　　　　　　　　　九十四年度交簡上字第一三號
　　上　訴　人
　　即　公訴人　臺灣花蓮地方法院檢察署檢察官
　　被　　　告　乙○○
右列上訴人因被告過失致死案件，不服本院花蓮簡易庭中華民國九十四年三月八日九
十四年度花交簡字第一六號之第一審判決（聲請簡易判決處刑案號：九十四年度偵字
第三三０號），提起上訴，本院管轄之第二審合議庭判決如左：
    主  文
原判決撤銷。
乙○○從事業務之人，因業務上之過失致人於死，處有期徒刑陸月，如易科罰金，以
佰元折算壹日。緩刑參年。
    事  實
一、乙○○以養雞為業，平日均駕駛車輛載運雞隻及飼料，係以駕駛汽車為附隨業務
    ，於民國九十三年十二月十七日上午九時許，駕駛車號Ｕ九—二五四０號自用小
    貨車，沿花蓮縣光復鄉○○路○段八二巷之支線道路由東往西方向行駛，行經該
    巷與中山路交岔路口時，本應注意車輛行至畫有讓標線之無號誌交岔路口，支線
    道車輛應暫停讓幹線道車輛先行，且轉彎時應禮讓直行車先行，而依當時天候晴
    、有日間自然光線、柏油道路無缺陷亦無障礙物之狀況，並無不能注意之情形，
    竟疏未暫停禮讓幹線道之直行車輛先行，貿然駕車左轉通過交岔路口，適有邱金
    水騎乘ＲＧＧ—一三六號輕型機車沿花蓮縣光復鄉○○路由南往北方向行駛，亦
    疏未減速慢行，作隨時停車之準備通過該交岔路口，二車均閃避不及而相撞，致
    邱金水人車倒地，乙○○於肇事後犯罪未經偵查機關發覺前，立即向警方報案自
    首而受裁判，並將邱金水送醫急救，惟邱金水仍因顱內出血延至同日晚間十一時
    不治死亡。
 二、案經邱金水之子甲○○告訴及台灣花蓮地方法院檢察署檢察官自動檢舉偵查後
     聲請簡易判決處刑。
    理  由
一、被告乙○○於右開時間、地點因駕車過失致被害人邱金水死亡之事實，業據被告
    於偵查中及本院審理時坦承不諱，且有道路交通事故調查報告表（一）、（二）
    、道路交通事故現場圖各一份、現場照片二十八幀附卷可證。而被害人因本件車
    禍死亡乙節，亦經臺灣花蓮地方法院檢察署檢察官督同檢驗員到場相驗屬實，並
    製有勘驗筆錄、驗斷書、相驗屍體證明書各一份、相驗照片七幀等在卷足憑，堪
    認被告前開自白與事實相符，堪以採信。按汽車行駛至無號誌或號誌故障而無交
    通警察指揮之交岔路口，支線車道應暫停讓幹線車道先行；又轉彎車應讓直行車
    先行；另「讓標線」，用以警告車輛駕駛人前有幹道應減速慢行，或停車讓幹道
    車先行。道路交通安全規則第一百零二條第一項第二款、第六款及道路交通標誌
    標線號誌設置規則第一七二條分別定有明文。被告駕車自應注意上述規定，查本
    件車禍發生地點，為乾燥且無缺陷之路面，而當時天候晴有日間自然光線，此有
    道路交通事故調查報告表（一）乙紙附卷可參，故案發當時並無不能注意之情事
    ，被告卻仍疏於注意行經畫有讓標線之無號誌交岔路口，應暫停禮讓幹線道之直
    行車先行，貿然駕車經過上開交岔路口未禮讓幹線道之直行車輛先行，因而肇致
    本件車禍一情，業據被告於偵查時及本院審理中供述綦詳，被告之駕駛汽車行為
    ，顯有過失。又本件車禍經送臺灣省花東區車輛行車事故鑑定委員會鑑定，亦同
    此認定，此有該鑑定委員會九十四年六月十三日花東鑑字第０九四六一０一０二
    ０號函及所附鑑定意見書一份在卷可參。且被害人因本件車禍而死亡，已有前開
    卷附驗斷書、相驗屍體證明書及勘驗筆錄可證，被告之駕車過失行為與被害人死
    亡結果之間有因果關係，亦足以認定。本案事證明確，被告犯行洵堪認定，應予
    依法論科。另查，被害人雖行至交岔路口亦疏未注意減速慢行，作隨時停車之準
    備，應認其對本件車禍之發生亦有過失，惟被告亦不能因此而免除其過失責任，
    併此敘明。
二、被告以養雞為業，平日均駕駛車輛載運雞隻及飼料一情，業據被告於本院審理中
    供述明確，其係以駕駛為附隨業務之人堪予認定。核被告所為，係犯刑法第二百
    七十六條第二項之業務過失致人於死罪。被告於肇事後犯罪未經偵查機關發覺前
    ，立即向警方報案，業據被告於本院審理中供述明白，並有花蓮縣警察局鳳林分
    局道路交通事故肇事人自首情形紀錄表一份附卷可查，應依刑法第六十二條之自
    首規定，減輕其刑。原審為被告有罪之認定，固無違誤，然原審認定被告所為係
    犯刑法第二百七十六條第一項過失致人於死罪，疏未審酌被告係以駕駛為附隨業
    務，所犯應為刑法第二百七十六條第二項之業務過失致人於死罪，且亦未審酌被
    告自首規定之適用，其判決尚有違誤處，檢察官上訴意旨指摘原判決不當，為有
    理由，本院自應予以撤銷改判。爰審酌被告並無前科，有台灣高等法院被告前案
    紀錄表一份在卷可佐，被告未注意駕車之安全並遵守交通規則，致被害人身亡，
    惟被告業與被害人家屬達成和解，有花蓮縣光復鄉調解委員會調解書一份附卷可
    稽，及被告犯罪後坦承犯行，態度尚佳等一切情狀，量處如主文所示之刑，並諭
    知易科罰金之折算標準。又被告前未曾受有期徒刑以上刑之宣告，有台灣高等法
    院被告前案紀錄表一份附卷可稽，其犯罪後已深知悔悟，本院認其經此教訓後，
    當知警惕，應無再犯之虞，因認其所宣告之刑，以暫不執行為適當，併予宣告緩
    刑三年，用啟自新。
據上論斷，應依刑事訴訟法第四百五十五條之一第三項、第三百六十九條第一項前段
、第三百六十四條、第二百九十九條第一項前段，刑法第二百七十六條第二項、第六
十二條、第四十一條第一項前段、第七十四條第一款，罰金罰鍰提高標準條例第一條
前段、第二條，判決如主文。
本案經檢察官薛智友到庭執行職務。
中    華    民    國    九十四        年    七      月    二十六        日
                              臺灣花蓮地方法院刑事第二庭
                                  審判長法官  林  碧  玲
                                  法官  陳  世  博
                                        法官  俞  秀  美
右正本證明與原本無異。
本件不得再上訴。
                                  法院書記官
中    華    民    國    九十四      年      七    月      二十八        日
附錄本判決論罪之法律條文：
中華民國刑法第二百七十六條第二項：
(過失致死罪)
從事業務之人，因業務上之過失犯前項之罪者，處五年以下有期徒刑或拘役，得併科
三千元以下罰金。
